【裁判字號】    89,上易,1752
【裁判日期】    891130
【裁判案由】    竊盜
【裁判全文】
臺灣高等法院高雄分院刑事判決                  八十九年度上易字第一七五二號
    上  訴  人
    即  被  告  乙○○
右上訴人因竊盜案件，不服臺灣高雄地方法院八十九年度易字第二五Ｏ四號，中華民
國八十九年九月二十日第一審判決（起訴案號：臺灣高雄地方法院檢察署八十九年度
偵字第一ＯＯ六一號）提起上訴，本院判決如左：
    主  文
上訴駁回。
    事  實
一、乙○○曾因強盜及恐嚇案件，分別經本院及臺灣臺中地方法院判處有期徒刑五年
    三月、及有期徒刑十月確定，接續執行，應於民國八十九年九月十七日執行完畢
    ；而於八十七年間假釋出獄，假釋期內，仍不知悔改，竟意圖為自己不法之所有
    ，基於竊盜之犯意，於八十九年五月三日凌晨三時許，在高雄市○○區○○街八
    十一號其租住處前，持其所有之鑰匙乙支，竊取甲○○所有車牌號碼ＯＩＨ─二
    三三號重機車乙輛，以供己騎乘代步之用。嗣於同（三）日凌晨四時許，乙○○
    騎乘上開機車，行經高雄市三民區○○○路與康平路口時，因形跡可疑，為警攔
    檢因而查獲，並扣得上開鑰匙乙支。
二、案經高雄市政府警察局移送臺灣高雄地方法院檢察署檢察官偵查起訴。
    理  由
一、訊據被告乙○○對於八十九年五月三日凌晨三時許，在高雄市○○區○○街八十
    一號其租住處前，持其所有之鑰匙一支，開啟並騎駛被害人甲○○所有車牌號碼
    ＯＩＨ─二三三號重機車，並於同日（三）凌晨四時許，行經高雄市三民區○○
    ○路與康平路口時，為警查獲之事實固不諱言，惟矢口否認有何竊盜犯行，辯稱
    ：伊當時因酒醉而騎錯機車，且係因撞到電線桿，始為警查獲云云。惟查：
    （一）右揭事實，業據被告乙○○於第一次警訊時供承不諱，並據被害人甲○○
          於第一次警訊時陳述稱：「經我檢視該機車是我所有並失竊的重機車沒錯
          。」、「我的機車是停放於高雄市○○區○○街八十一號前，是警方通知
          我來警局領回機車時，我才知道我的機車失竊．．」，另於原審八十九年
          七月二十六日訊問筆錄中陳稱：「伊所有車牌號碼ＯＩＨ─二三三號重機
          車，於尋獲時並無損壞」等語，此外復有贓物認領保管收據乙紙（警卷第
          三頁）附卷可稽，被告上開所辯，即難採信。
    （二）被告於警、偵、原審及本院調查、審理中，雖一再辯稱伊當時酒醉，而將
          被害人甲○○停放於上址車牌號碼ＯＩＨ－二三三號重型機車誤為伊所有
          ，並將之騎乘前往購買香煙，途中因撞擊電線桿而經警攔檢查獲云云。惟
          據證人周春成（即查獲之員警）於偵查及原審調查程序中證述：「因被告
          形跡可疑，始攔檢查獲，而查獲當時被告身上並無酒味，神智清醒，且並
          無撞上電桿之情事，機車亦無任何損壞，又被告事後辯稱因酒醉而騎錯機
          車，並稱其機車停放在其上址租住處前或楠梓等處，經被告引導查證之結
          果，均找尋不到」等語（見偵查卷第十四、十五頁；原審卷八十九年七月
          二十六日訊問筆錄）。準此被告於第一次警訊時之自白核與事實相符，堪
          信為真實。從而被告顯係意圖為自己不法之所有，持其所有之鑰匙，竊取
          上開機車，且係因形跡可疑，始為警攔檢查獲，另被告當時亦無酒醉、撞
          擊電線桿之情事，亦據證人周春成結證在卷，已如前述。因此被告事後翻
          異前詞，辯稱：伊當時因酒醉而騎錯機車，且係因撞到電線桿，始為警查
          獲云云，顯係飾卸之詞，不足採信。
    （三）被告乙○○於警、偵訊時供稱伊當時酒醉，神智不清，才會誤以為伊之機
          車停放該處，另於原審八十九年七月五日訊問筆錄供稱：「我真的是酒醉
          了，才會撞到電線桿為警盤查．．。」，復於原審八十九年九月六日審判
          筆錄中供稱：「我的機車是山葉牌４９ｃｃ、銀綠色」、「我車子是停放
          在仁武，只因我酒醉才會忘了機車停放在何處。我當時真的酒醉了。當時
          我沒有撞擊電線桿，只是酒醉蛇行才被攔下。」等語。被告乙○○是否果
          因撞擊電線桿始遭警查獲，其前後供述顯有矛盾，復經證人即警員周春成
          證稱被告當時並無酒醉及撞擊電線桿，是被告所辯已不足採；另據被告黃
          柏霖所供稱，其持有使用登記為林淑梅所有之機車，與被害人甲○○所有
          上開失竊之機車（光陽牌、１２４ｃｃ、藍色），此二部機車之形狀、大
          小及顏色均非相似，且有顯著之不同，此有被告所提供前揭機車之行車執
          照影本乙紙（見偵卷第十七頁）及贓物認領保管收據乙紙在卷可按，據吾
          人一般生活常理判斷，似亦無發生將上開二部機車誤認之可能；且被告所
          有之機車，案發當時係停放在高雄縣仁武鄉，而非與上開失竊之機車停放
          於同一處所，益徵被告應係意圖為自己不法所有而竊盜被害人甲○○所有
          之上開機車，並非因酒醉而騎錯機車。
    （四）綜上所述，本件事證已臻明確，被告所辯純係嗣後卸責之詞，不足採信，
          被告上開竊盜犯行，已堪認定。
二、核被告乙○○所為，係犯刑法第三百二十條第一項竊盜罪。原審引用刑法第三百
    二十條第一項、第三十八條第一項第二款、罰金罰鍰提高標準條例第一條前段之
    規定，並審酌被告曾有強盜、恐嚇及違反槍砲彈藥刀械管制條例等前科（有臺灣
    高等法院被告全國前案紀錄表一紙在卷可按），素行非佳，且尚於假釋期內，猶
    不知謹言慎行，竟為代步之便再為本件犯行，犯罪之手段，所得之財物，及犯後
    未坦承犯行等一切情狀，量處有期徒刑四月，又認扣案之鑰匙乙支，為被告所有
    供犯本罪所用之物，業據被告供明在卷，依法宣告沒收，其認事用法並無違誤，
    量刑亦稱允當。被告空言提起上訴，指摘原審判決不當，為無理由，應予駁回。
    至於被害人甲○○於本院調查時雖稱願意原諒被告，惟被告之前科已如前述，且
    係在假釋中，自不得予以緩刑宣告，附此敘明。
據上論斷，應依刑事訴訟法第三百六十八條，判決如主文。
本案經檢察官張其主到庭執行職務。
中    華    民    國     八十九     年      十一      月      三十      日
                              臺灣高等法院高雄分院刑事第五庭
                                  審判長法官  吳水木
                                        法官  惠光霞
                                        法官  陳朱貴
右正本證明與原本無異。
不得上訴。
                                      書記官  呂素珍
中    華    民    國     八十九     年      十二      月      二        日
附錄：本判決論罪科刑法條全文
刑法第三百二十條第一項
意圖為自己或第三人不法之所有，而竊取他人之動產者，為竊盜罪，處五年以下有期
徒刑、拘役或五百元以下罰金。
                                                                        Ｋ


司法院資訊處製作；財團法人民間司法改革基金會備份。
